【裁判字號】    97,審訴,5867
【裁判日期】    980205
【裁判案由】    毒品危害防制條例等
【裁判全文】
臺灣高雄地方法院刑事判決            97年度審訴字第5867號
公  訴  人  臺灣高雄地方法院檢察署檢察官
被      告  甲○○
                    （現另案於臺灣高雄監獄執行中）
上列被告因毒品危害防制條例等案件，經檢察官提起公訴後（97
年度偵緝字第2585號、97年度毒偵緝字第545 、546 、547 、
548 號、97年度毒偵字第9228號），嗣因被告就被訴事實為有罪
之陳述，本院依簡式審判程序審理，判決如下：
    主  文
甲○○共同犯竊盜罪，累犯，處有期徒刑肆月。又犯施用第一級
毒品伍罪，均累犯，各處有期徒刑捌月。應執行有期徒刑年貳
月。
    事  實  及  理  由
一、本件被告甲○○所犯竊盜、施用第一級毒品之罪，為死刑、
    無期徒刑、最輕本刑為3 年以上有期徒刑以外之罪，其於準
    備程序進行中，就被訴事實為有罪之陳述，經本院告知簡式
    審判程序之旨，並聽取檢察官及被告之意見後，裁定進行簡
    式審判程序。
二、犯罪事實：
（一）甲○○前因施用毒品、竊盜等案件，經臺灣高等法院高雄
      分院以94年度上訴字第1590號、95年度上易字第503 號分
      別判處有期徒刑1 年、1 年確定；又因施用毒品案件，經
      本院以95年度訴字第1662號判處有期徒刑9 月確定；上開
      第二、三罪，經本院以96年度聲字第509 號裁定應執行有
      期徒刑1 年8 月確定，並經臺灣高等法院高雄分院以96年
      度聲減字第1023號裁定減刑為應執行有期徒刑10月確定；
      上開各罪，接續執行，於民國96年11月30日縮短刑期執行
      完畢。
（二）於97年8 月5 日上午11時30分許，騎乘車牌號碼XSG-911
      號重型機車，搭載姓名年籍不詳綽號「明仔」之成年男子
      ，至高雄市○○區○○街33巷17號前，2 人見乙○○所有
      之鑿壁用電鑽（價值新臺幣【下同】5,000 餘元；廠牌
      BOSCH 、型號：GBH-2-22）1 支，置於車牌號碼VI-0480
      號自小貨車車斗上，認有機可趁，竟共同基於意圖為自己
      不法所有之犯意聯絡，趁乙○○不注意之際，由後座「明
      仔」男子徒手竊取該電鑽，得手後即離去，並變賣朋分得
      款500 元；嗣經乙○○返回車子停放地點欲拿取施工工具
      時，發現甲○○正取走上開電鑽騎車離去，遂報警循線查
      獲。
（三）甲○○前因施用毒品案件，經本院以91年度毒聲字第1545
    號裁定送觀察、勒戒後，認有繼續施用毒品傾向，再經本院
    以91年度毒聲字第3342號裁定令入戒治處所施以強制戒治，
    復經本院以91年毒聲字第7912號裁定停止戒治，所餘戒治期
    間付保護管束，於92年1 月7 日停止其處分出所，於92年6
    月18日保護管束期滿未經撤銷而執行完畢。於前開戒治執行
    完畢釋放後5 年內，復因施用毒品案件，經臺灣高等法院高
    雄分院以94年度上訴字第1590號判處有期徒刑1 年確定。復
    基於施用第一級毒品之犯意，分別於附表編號1 、2 、3 、
    4 、5 所示時地施用第一級毒品海洛因各1 次，嗣經警分別
    於97年4 月17日、97年6 月29日、97 年7月1 日、97年8 月
    5 日、97年10月10日查獲，並得其同意採集尿液送驗，結果
    呈可待因、嗎啡陽性反應，（施用時間、地點、查獲地點均
    如附表所示）。
三、證據：被告甲○○於警詢、偵查及本院審理時之自白、證人
    即被害人乙○○於警詢之證述、監視系統之翻拍照片肆張、
    XSG-911 之車籍查詢- 基本資料詳細畫面、正修科技大學超
    微量研究科技中心97年5 月7 日檢驗報告（VＺ00000000000
    號）、97年8 月4 日檢驗報告（454 號）、臺灣檢驗科技股
    份有限公司97年7 月23日濫用藥物尿液檢驗報告（244 號）
    、高雄市立凱旋醫院97年8 月18日濫用藥物尿液檢驗報告（
    A97315）、97年10月20日濫用藥物尿液檢驗報告（J-507）
    、尿液檢體監管紀錄表（244） 、尿液採證編號代碼表（
    A97315）、尿液檢體採集送驗紀錄表（454 號、VＺ00000000
    000 號）、尿液代碼與姓名對照表（J-507） 、臺灣高等法
    院被告前案紀錄表各1 份。
四、核被告就犯罪事實（二）所為係犯刑法第320 條第1 項竊盜
    罪，就附表編號1 、2 、3 、4 、5 號所為，均係犯毒品危
    害防制條例第10條第1 項之施用第一級毒品罪。其持有第一
    級毒品海洛因之低度行為為施用之高度行為吸收，不另論罪
    。被告與「明仔」之成年男子，就上開竊盜犯行，有犯意聯
    絡及行為分擔，應論以共同正犯。被告所犯上開6 罪，時間
    有異、犯意各別，行為互殊，應予分論併罰。被告有犯罪事
    實（一）所示之前科，於96年11月30日縮短刑期執行，有臺
    灣高等法院被告前案紀錄表在卷可考，其於前開有期徒刑執
    行完畢後5 年內，故意再犯本件有期徒刑以上之罪，均為累
    犯，應依刑法第47條第1 項之規定，各加重其刑。
五、爰審酌被告身心健全，不思循正當工作以謀資費，竟竊取他
    人財物，價值觀念偏差，應予導正，所竊物品價值非鉅，另
    前經強制戒治執行完畢釋放後，仍未能徹底戒絕毒品，再犯
    本件施用毒品罪，顯見其自制力不足，無法擺脫毒品，未能
    體悟施用毒品對自己、家人造成之傷害及社會之負擔，惟念
    所犯施用毒品罪乃屬戕害自身身心健康行為，尚未對他人造
    成實害，其行為本身對社會所造成之危害並非直接，反社會
    性之程度應屬較低，且其犯後均坦認犯行，分量處如主文所
    示之刑，並定應執行刑。
據上論斷，應依刑事訴訟法第273 條之1 第1 項、第299 條第1
項前段、第310 條之2 、第454 條第1 項，毒品危害防制條例第
10條第1 項，刑法第11條前段、第28條、第320 條第1 項、第47
條第1 項、第51條第5 款，刑法施行法第1 條之1 ，判決如主文
。
本案經檢察官丙○○到庭執行職務。
中    華    民    國    98    年    2     月    5     日
                  刑事第七庭  法  官  梁淑美
以上正本證明與原本無異。
如不服本判決應於收受本判決後10日內向本院提出上訴書狀，並
應敘述具體理由，如未敘述上訴理由者，應於上訴期間屆滿後20
日內補提理由書狀於本院（均須按他造當事人之人數附繕本）「
切勿逕送上級法院」。
中    華    民    國    98    年    2     月    5     日
                              書記官  林豐富
附錄本案論罪科刑依據之法條：
中華民國刑法第320條
（普通竊盜罪、竊佔罪）
意圖為自己或第三人不法之所有，而竊取他人之動產者，為竊盜
罪，處 5 年以下有期徒刑、拘役或 5 百元以下罰金。
意圖為自己或第三人不法之利益，而竊佔他人之不動產者，依前
項之規定處斷。
前二項之未遂犯罰之。
毒品危害防制條例第10條
施用第一級毒品者，處6月以上5年以下有期徒刑。
施用第二級毒品者，處 3 年以下有期徒刑。
附表：
┌──┬─────┬─────┬─────┬─────────┬───────┐
│編號│犯罪時間  │犯罪地點  │所犯之罪  │查獲時地          │毒品反應      │
├──┼─────┼─────┼─────┼─────────┼───────┤
│ 1  │於97年4月 │在高雄縣鳳│施用第一級│於97年4 月17日上午│可待因、嗎啡陽│
│    │15日至17日│山市老爺二│毒品      │11時50分許，在高雄│性反應。      │
│    │前某時許  │街8 巷3 號│          │市○○區○○路668-│              │
│    │          │住處。    │          │3 號，因其另涉竊盜│              │
│    │          │          │          │案件，為警逮捕到案│              │
│    │          │          │          │。                │              │
├──┼─────┼─────┼─────┼─────────┼───────┤
│ 2  │於97年6 月│在高雄縣鳳│施用第一級│於97年6 月29日下午│可待因、嗎啡陽│
│    │28日晚上某│山市老爺二│毒品      │3 時許，在高雄縣大│性反應。      │
│    │時許      │街8 巷3 號│          │寮鄉○○村○○○路│              │
│    │          │住處。    │          │301 巷15號前，因其│              │
│    │          │          │          │形跡可疑，為警盤查│              │
│    │          │          │          │，發現其為毒品列管│              │
│    │          │          │          │人口。            │              │
├──┼─────┼─────┼─────┼─────────┼───────┤
│ 3  │於97年7 月│在高雄縣鳳│施用第一級│於97年7 月1 日下午│可待因、嗎啡陽│
│    │1日某時許 │山市老爺二│毒品      │2 時許，在高雄縣鳳│性反應。      │
│    │          │街8 巷3 號│          │山市○○○街與頂庄│              │
│    │          │住處。    │          │路口，因其形跡可疑│              │
│    │          │          │          │，為警盤查，發現其│              │
│    │          │          │          │為毒品列管人口。  │              │
├──┼─────┼─────┼─────┼─────────┼───────┤
│ 4  │於97年8 月│在高雄縣鳳│施用第一級│於97年8 月5 日下午│可待因、嗎啡陽│
│    │3 日至5 日│山市老爺二│毒品      │5 時20分許，騎乘車│性反應。      │
│    │某時許    │街8 巷3 號│          │牌號碼XSG-911 號重│              │
│    │          │住處。    │          │型機車，在高雄市新│              │
│    │          │          │          │興區○○路與忠孝路│              │
│    │          │          │          │口，為警盤查。    │              │
├──┼─────┼─────┼─────┼─────────┼───────┤
│ 5  │於97年10  │在高雄縣鳳│施用第一級│於97年10月10日上午│嗎啡陽性反應。│
│    │月9 日晚上│山市老爺二│毒品      │10時許，在高雄縣鳳│              │
│    │某時許    │街8 巷3 號│          │山市○○○路與鳳南│              │
│    │          │住處。    │          │路口，因其另涉竊盜│              │
│    │          │          │          │案件而為警查獲，發│              │
│    │          │          │          │現其有多次違反毒品│              │
│    │          │          │          │危害防制條例之刑案│              │
│    │          │          │          │資料紀錄。        │              │
└──┴─────┴─────┴─────┴─────────┴───────┘


司法院資訊處製作；財團法人民間司法改革基金會備份。
